# 请教陈版，一股东不能按期出资，对前期亏损给予现任股东补偿如何处理？

提问人：gasjw 时间：2013-09-12 20:14:32
我公司与天星公司成立合资公司，注册资本 100 万，我公司出资 49 万，对方出资 51 万，均分两期出 资，我方已缴足出资 49 万，对方第二期出资不到位，只出了25.5万，第二期出资不准备再出了。合资公司累计亏损了 60 万元，我公司决定出资对方未缴足的部分25.5万，并更改合同。但因前期亏损了 60 万，而对方实际只出资了25.5万，未出资的25.5万占比为25.5%，承担亏损为60*25.5%=15.3万，作为对方对我公司的补偿，无偿转让给我15.3万的股权，即15.3%的股权。现在我的业务处理如何呢，涉及所得税吗？
是不是： 初始投时：借：长投 49 万 贷：银行 49 后期更改章程后又出资25.5万时 借：长投 25.5贷：银行 49 但做为对方未出资部分应承担的亏损，补偿给我的部分该如何处理呢。即，对方无偿给我15.3%的股权。我还用作业务处理吗。还是只更改章程的比例呢。

回答人：chenyiwei
由于交易前你公司不控制合资公司，交易后可以控制合资公司，应按照《企业会计准则解释第 4 号》第三条关于分步交易实现企业合并的规定处理（假设你公司与另一方股东天星公司无关联方关系）。对于原先持股 49 ％期间的损益应按照权益法核算，后续以零对价取得15.3%股权在个别报表层面不调整投资成本，在合并报表层面需对原持有股权进行重新计量，并把重新计量的差额计入损益。